最高法院刑事裁定　　　　　　　　　　　　　　　　八十六年度台抗字第二三六號
　　抗告人　甲○○
　　　　　　乙○○
右抗告人等因重傷害等罪案件，不服台灣高等法院中華民國八十六年四月二十八日駁
回其聲請法官迴避之裁定（八十六年度聲字第四八○號），提起抗告，本院裁定如左
：
    主  文
抗告駁回。
    理  由
本件原裁定以抗告人甲○○、乙○○在原審之聲請意旨略稱：原審審理聲請人即抗告
人等重傷害等罪案件，雖經抗告人及辯護律師莊勝榮數度以書狀及口頭聲請調查事實
證據。惟承辦法官許增男（聲請狀誤載為許增南）無視已送証據有多少，非但未加理
會，並於民國八十五年八月二十二日下午三時許將閉庭時，告以「承辦人已換人，還
要再重送証據」。因而抗告人等又重送証據，要求勘驗証據、現場等，但均未被接受
。抗告人等又於八十六年四月三日再聲請調查証據百餘條，及提出証物六十二項，法
官許增男仍拒不勘驗、調查，足認其執行職務有偏頗之虞，爰聲請法官許增男迴避云
云。按法官有應自行迴避以外之情形，足認其執行職務有偏頗之虞者，當事人得聲請
法官迴避，刑事訴訟法第十八條第二款固定有明文。惟當事人聲請法官迴避，以有具
體事實足認其執行職務有偏頗之情形為限，若僅對於法官之指揮訴訟或其訊問方法有
所不滿，不能指為有偏頗之虞。而所謂有偏頗之虞，係指法官與訴訟關係人具有故舊
恩怨等關係，其審判恐有不公平者而言。又刑事訴訟法第十八條第二款規定，得聲請
法官迴避原因之所謂「足認其執行職務有偏頗之虞者」，係指以一般通常之人所具有
之合理觀點，對於該承辦法官是否為公平之裁判，均足產生懷疑，且此種懷疑之發生
，存有其安全客觀之原因，而非僅出諸當事人自己主觀之判斷者，始足當之。至於訴
訟上之指揮乃專屬於法院之職權，當事人之主張、聲請，在無礙於事實之確認以及法
的解釋適用之範圍下，法院固得斟酌其請求以為訴訟之進行，但仍不得以此對當事人
之有利與否，作為其將有不公平裁判之依據，更不得以此訴訟之進行與否而謂有偏頗
之虞，聲請法官迴避。本案承辦法官許增男與訴訟關係人並無故舊恩怨等關係，而抗
告人等亦未指出有何具體事實，且在客觀上足使人疑其將為不公平裁判之情形，尚難
認其執行職務有偏頗之虞。至抗告人等所稱其聲請調查事實、証據，法官許增男未予
置理，其聲請勘驗証據及現場等亦未被接受一節，按勘驗乃一種調查証據之方法，調
查証據，認定事實為法院之職權，有無調查証據之必要，法院有斟酌之權。本件承辦
法官許增男縱有對於抗告人聲請調查之証據及聲請勘驗証據、現場等未予調查、勘驗
，揆諸上開說明，仍不能以此作為其將有不公平裁判之依據，更不得因此而謂其執行
職務有偏頗之虞等情。因認抗告人等聲請法官許增男迴避，難認有理由，裁定駁回其
聲請，經核於法並無不合。抗告意旨仍執陳詞空泛指摘，自無理由，應予駁回。
據上論結，應依刑事訴訟法第四百十二條，裁定如主文。
中      華      民      國    八十六    年      六      月    二十七    日
                              最高法院刑事第十庭
                                  審判長法官  吳  雄  銘
                                        法官  池  啟  明
                                        法官  陳  宗  鎮
                                        法官  石  木  欽
                                        法官  吳  火  川
      右正本證明與原本無異
                                              書  記  官
中      華      民      國    八十六    年      七      月      七      日
